臺灣臺北地方法院刑事判決
110年度訴字第960號
公  訴  人  臺灣臺北地方檢察署檢察官
被      告  張曉希


指定辯護人  賴建豪律師（法扶）
上列被告因偽造文書等案件，經檢察官提起公訴（109年度偵字
第20719號），本院判決如下：
    主  文
張曉希犯如附表二所示之罪，各處如附表二「罪名與宣告刑」欄
所示之刑，應執行有期徒刑壹年肆月，如易科罰金，以新臺幣壹
仟元折算壹日。
未扣案之犯罪所得新臺幣玖萬肆仟元均沒收，於全部或一部不能
沒收或不宜執行沒收時，追徵其價額。
未扣案之偽造「洪山川」印章壹枚及「洪山川」印文壹枚（在「
宣教士培訓合約」之「中華民國台北教區總主教」欄位內）均沒
收。
    事  實
一、張曉希與潘薏慧因塔羅牌課程而結識，竟意圖為自己不法之
    所有，自稱如附表一所示之傳教員、講師、驅魔指導員等身
    分，分別為下列行為：
  ㈠基於詐欺取財之犯意，分別於如附表二編號1至3所示之時間
    ，以如附表二編號1至3所示之詐騙方法，使潘薏慧陷於錯誤
    ，而於附表二編號1至3所示之時間、地點，交付張曉希如附
    表二編號1至3所示之金額。
　㈡基於詐欺取財及行使偽造私文書之犯意，先於民國109年3月1
    8日前不詳時間，在不詳地點，以其虛構之「天主教台北宣
    教處」名義製作不實之宣教士培訓合約（下稱本案合約），
    並在簽名頁之「中華民國台北教區總主教」欄位，蓋用其於
    不詳時地利用不詳刻印業者偽刻之總主教「洪山川」印章，
    而偽造「洪山川」之印文，偽造完成本案合約。再於109年3
    月18日向潘薏慧佯稱：天主教台北宣教處要招募新的宣教士
    ，通過考試可在臺灣工作，須先繳新臺幣（下同）9萬元作
    為保證金云云，並提出本案合約予潘薏慧而行使之。惟潘薏
    慧嗣後查證得知本案合約為虛假而未付款，復發現被告所稱
    之身分、儀式及收費依據俱屬不實，始知受騙。
二、案經潘薏慧訴由臺北市政府警察局中山分局報告臺灣臺北地
    方檢察署檢察官偵查起訴。
    理  由
壹、程序方面
一、按「被告以外之人於審判外之言詞或書面陳述，除法律有規
    定者外，不得作為證據」，刑事訴訟法第159條第1項定有明
    文。被告張曉希與辯護人雖辯稱本案卷內之LINE對話截圖（
    見偵卷第37頁至第43頁）為「審判外之陳述」而否認證據能
    力，惟查，被告於警詢中及偵訊中均肯認上開LINE對話中之
    對話者即暱稱「Jessica張曉希-合作老師」為其本人，對話
    內容亦為其本人與告訴人潘薏慧之對話（見偵卷第16至19頁
    、第100頁），則上開LINE對話中由被告所為之發言顯然並
    非「被告以外之人於審判外之言詞或書面陳述」，被告與辯
    護人否認上開LINE對話截圖之證據能力自屬無據。
二、被告與辯護人復否認本案合約之證據能力，理由為此合約並
    非被告所製作，故內容是被告以外之人之陳述，屬傳聞證據
    云云。然本案合約屬文書證據，並非供述證據，自無傳聞法
    則之適用。本案合約既經本院依法踐行證據調查之程序，自
    有證據能力。
三、告訴人潘薏慧於偵查中之證詞業經具結，並於本院審判程序
    中到庭具結後進行交互詰問，足以保障被告之反對詰問權，
    其偵查中與本院審理中所述相符部分，並無顯不可信之情形
    存在，具有證據能力。　
四、本案認定犯罪事實所引用之其餘證據資料，檢察官、被告及
    辯護人於準備程序中均未爭執其證據能力，且審判程序中復
    未於言詞辯論終結前表示異議，本院審酌各該證據取得或作
    成時之一切情況，並無違法、不當或不宜作為證據之情事，
    與本案待證事實間復具有相當之關聯性，依刑事訴訟法第15
    8條之4反面解釋及同法第159條之5第2項規定意旨，均得作
    為證據。　　
貳、實體方面
一、被告於本院準備程序及審判程序中雖均保持緘默，惟其於警
    詢中辯稱：我沒有詐騙告訴人云云（見偵卷第19頁）；於本
    院審理中提出之書面陳述狀辯稱：我從沒給過告訴人含有印
    鑑的文件，我從沒偽造過什麼有印鑑的文書，我不懂為什麼
    告訴人要誣陷我云云（見本院卷一第31頁）。辯護人則為被
    告辯護稱：被告有向告訴人就其對於超自然事項進行施法，
    告訴人就前開事項並未陷於錯誤，且自願交付財物，因此不
    應構成詐欺取財；本案合約並非被告所製作，合約上之「張
    曉希」簽名或「洪山川」印文均與被告無關云云。經查：
　㈠被告自稱其有如附表一所示之職銜（見偵卷第45頁），並於1
    09年1月13日以LINE向告訴人稱：「對了順便問一下，你本
    來掛房門上的十字架還在嗎？那個十字架應該是有問題的，
    最近的天使訊息說，你那個十字架意外扯斷惡魔的手臂靈，
    所以手臂靈一直附在上面，因為你掛了一段時間，即使事後
    丟掉十字架，手臂靈還是會回來找同間房子。...我剛問了
    台北公署，他們說可以請台北主教做滅化儀式，我週四拿十
    字架去請走手臂靈，再拿到公署去。...公署會酌收儀式工
    本費兩萬元，因為要消耗很多材料」等語，告訴人即於109
    年1月14日，在臺北市○○區○○○路0段00號6樓其住處附近之超
    商以ATM由其使用之中國信託銀行帳戶轉帳2萬元至被告使用
    之彰化銀行00000000000000帳戶；被告復於109年2月28日以
    LINE向告訴人稱：「對了，你還剩最後一個宗教用品要解決
    ，就是那本大本的聖經。我三月到四月要待美國一陣子，可
    以幫你拿去處理掉。那本聖經的附靈是青少年，目前祂還小
    不會怎麼樣，但怕祂長成後不是好靈。...那不能亂丟，拿
    去教堂供奉較好。周一早上可以過去拿嗎?教堂會收500美金
    的供奉費，繳一次就行了。...抱歉，我剛發現我記錯數字
    了，資料上寫美國的供奉費是700美金才對。...我周一早上
    改10：30到你家可以嗎?幫我問問看，有沒有其他人想把聖
    經送到洛杉磯公署供奉，因為家裡留著聖經還是有風險，趁
    這次出國我可以一次帶去。THANKS!」等語，告訴人便於109
    年3月2日在其上址住處交付現金2萬元予被告，然被告並未
    將告訴人所交付之聖經帶到美國亦未送至教堂；被告又於10
    9年3月9日以LINE向告訴人稱「因為天使說那本不在你家，
    所以我一直沒發現。（告訴人：那本我可以拿到需要一些話
    術說要掃描作紀念，那我這周連同婚紗照一起拿回來。）那
    本可以在台北做封印儀式，封在教堂墓園裡，我本來想說你
    家很乾淨了。...那本是破財魔，今年會成年，妳老公在4-6
    月會被大詐騙。...寄到這裡，新北市○○區○○路○段00號9樓
    。...教堂墓園說可以算五萬四千元（原價是六萬）」等語
    ，告訴人即分別於109年3月10日、3月12日，在其上址住處
    之超商各轉帳3萬元、24,000元至被告使用之上開彰化銀行
    帳戶，惟被告嗣未依其所言將告訴人交付之筆記本送至墓園
    ；被告另於109年3月18日以LINE向告訴人稱：「天主教台北
    宣教處開始徵新的宣教士，也是要通過一年課程和期末考，
    你會想加入嗎?我可以給你看合約底稿，這份就是在台灣工
    作。（告訴人：我可以參考看看優。）好，我晚點回家再傳
    給你。（傳送「宣教士培訓合約.PDF」檔案）如果你想加入
    ，最晚本周五跟我講喔，這樣才來得及去跟你簽約，有什麼
    問題可以直接傳訊問我。上班時間依照慣例，是早上八點到
    台北公署（大安區）報到，接著看當天工作安排，通常6-12
    小時才能收工，工作地點是在台北教區，包含台北市、新北
    市、基隆市、宜蘭縣市，可以私下跟同事調班。（告訴人：
    好的，我可以接受訓練考試。）好，我再去跟你一起簽約，
    周一早上10：00可以嗎？（告訴人：直接約目的地嗎？）主
    教已經蓋章了，所以我去你家簽就行，我剛好那天中午要去
    宣教處，記得準備身分證影本，可以在影本上寫『台北宣教
    處專用』」等情，為被告所坦承（見偵卷第16至20、98、99
    頁），且據證人即告訴人潘薏慧證述明確（見偵卷第98至99
    頁），並有LINE對話截圖、被告使用之上開彰化銀行帳戶之
    開戶資料與交易明細、證人潘薏慧使用之中國信託銀行帳戶
    存摺影本等附卷為憑（見偵卷第37至43頁、第55至65頁），
    足可認定為真實。又天主教會台北教區並無提供「滅化儀式
    」，亦未擬定本案合約，本案合約上「中華民國台北教區總
    主教」欄內「洪山川」之印文亦非其親字或授權蓋用等情，
    亦有財團法人天主教會台北教區109年9月1日北總主字第109
    131號函附卷可憑（見偵卷第121頁）。
  ㈡被告雖辯稱其未詐騙證人潘薏慧，也未偽造本案合約並提出
    給證人潘薏慧云云，惟證人潘薏慧於偵查中具結證稱：被告
    說他是臺北天主教公署的工作人員，他說是天主教驅魔人員
    ，還說他是宣教處的聖經講師，也說他是佈道人員，他偽造
    這些身分後，說我家有不乾淨的東西，需要做一些滅化、驅
    魔儀式，因為被告之前有教授聖經課程，所以我就相信他，
    說十字架上面有手臂靈，我跟他說十字架已經丟了，被告說
    不行，還是要做儀式，後來被告自己到我家做儀式，被告說
    儀式2萬元是要給天主教的材料費，所以我於109年1月14日
    匯2萬元給被告；除此之外，被告在2、3月又說我家有不乾
    淨的東西，說我聖經上有邪靈，要把聖經拿到國外天主教教
    會做儀式，要700元美金，所以我又付了2萬給他，後來聖經
    就讓被告拿走，被告有沒有出國我不知道，但被告說他會把
    我聖經帶去洛杉磯天主教公署做儀式，說丟掉沒有用，一定
    要帶去外國做儀式，後來被告又說我老公會有破財魔，要去
    公婆家拿一個筆記本交給他，購買天主教墳墓半坪，要去封
    印那個鬼，我就付了54,000元給他；被告後來又說台北宣教
    處有個課程，說他是裡面的老師，說我上完課、考試以後就
    可以進去宣教處上班，但是要先繳9萬元保證金，我就拿著
    被告給我的本案合約到樂利路94號的天主教主教處（按即天
    主教會台北教區）詢問神父，神父幫我査詢過後，說沒有這
    個人，也說沒有宣教處這個單位，我就發現被告以天主教名
    義說要做那些儀式都是騙人的；如附表一所示之職銜是被告
    宣稱他有的身分等語（見偵卷第98至99頁）。證人潘薏慧於
    本院審理中具結證稱：被告說他在天主教工作，是很厲害的
    抬頭或頭銜，就是天主教榮譽大使之類、講師、顧問，被告
    說他是在台北宣教處，我跟被告說我在整理家裡，覺得有點
    卡，有些事情看不順眼，被告就利用我的恐懼，趁此恐嚇我
    ，說我貼在房間門上的十字架有問題，說上面有附一些不乾
    淨的靈體，被告說他本人可以免費幫我處理，但是天主教公
    署要收兩萬元材料費，我就給被告2萬元；被告可能覺得我
    很好騙，又說我的聖經有問題，說要拿去洛杉磯的天主教處
    理，原本說要500美元，後來說要700美元，但我後來跟天主
    教洛杉磯公署確認，並無這個服務項目； 被告可能覺得騙
    了聖經那次可以再騙我，就說我老公有問題，說我要買一個
    天主教的墓園去封印，被告叫我把東西寄給他，但我跟被告
    要買墓園的收據，被告就推託，這部分並無購買證據及紀錄
    ，天主教後來也說沒有這個東西；被告知道我在美國有上基
    督教線上課程，就說天主教有委託他教授的佈道課程，上完
    課可以得到佈道士的職稱；被告後來密集跟我說有什麼項目
    要處理，就是用疲勞轟炸的方式，可能一個月就有兩個項目
    ，例如說我朋友會得癌症，拿照片給他處理等，又要幾萬元
    ，被告一直獅子大開口，我就懷疑天主教合約的東西，我就
    跟朋友聊到，一起問天主教神父，神父說沒有台北宣教處這
    個單位，也沒有被告說的宣教士這個職稱，神父請我去報案
    等語（見本院卷二第40至46頁）。
　㈢而被告於警詢及偵查中亦陳稱：109年1月份我去潘薏慧家做
    十字架的淨化法術，我收費2萬元，本來我想要委託別的宗
    教團體幫忙，但當時快要過年了，我就自己處理，我去到證
    人潘薏慧家中其中一間房間，在房間内做淨化儀式，繞著她
    房間内部唸咒語；我於109年3月2日稱潘薏慧所擁有的聖經
    上有附著髒東西，要幫她處理，我便親自去她家把她的聖經
    帶走，另外再用法術處理掉，我收費大概2萬元左右，本來
    我想要委託別的宗教團體幫忙，但是當時有武漢肺炎，所以
    我決定自己私下處理，後來我就把聖經撕碎，再封印到盒子
    裡，再拿去捷運站丟掉；109年3月9日我跟潘薏慧講他丈夫
    的私人物品上有不好的東西，請她把丈夫的私人物品寄給我
    ，我再幫她丈夫做法術儀式，所以潘薏慧就寄她丈夫的筆記
    本給我，我剛開始跟潘薏慧說我會委託宗教團體幫她處理，
    是使用宗教團體的墓園來做法術，但當時因為武漢肺炎找不
    到可以合作的宗教團體，所以我就另外私下幫她處理，我收
    費54,000元，先把筆記本撕碎封印在信封裡，再用泥土倒進
    信封，再用一個鐵盆把信封燒掉，一邊還要唸咒語；我是用
    天主教及印度教的方式幫客戶做法術，但我沒有受任何宗教
    團體正式的雇用；天主教臺北宣教處是我跟幾個信徒成立的
    ，沒有登記，我們有在臺北天主教公署聚會，但這是我們私
    下組成的團體，我們也會在臺北車站附近的天主教青年會所
    聚會，而且我們本來就計畫募資，招收幫忙傳教的人員，我
    提供之臺北宣教處帳號戶名是我的名字；附表一所示這些職
    銜都有工作紀錄，我在本案中不願意提供任何物證，這些工
    作都是志工型的行業，沒有酬勞，也沒有全職受雇的狀況，
    只有紀錄，而且因為擔任傳教型志工之關係，我到處都有佈
    道師、傳教師頭銜，這是慣用的傳教技巧；我跟天主教臺北
    公署偶爾會有委任的工作關係，我有問過他們能不能在一月
    時做滅化儀式，他們說如果要買耗材要2萬元，我是向教友
    詢問的，但我拒絕提供任何資料；我並不是完全沒處理，我
    沒有打算退錢等語（見偵卷第16至20頁、第97至101頁）
　㈣由上開證人潘薏慧之證詞及被告之供述，可知被告確有以證
    人潘薏慧所證述之原因向證人潘薏慧收費，然被告並未如其
    告知證人潘薏慧之方式為證人潘薏慧處理事務，且被告係在
    證人潘薏慧嗣後發現並無被告所稱之單位及服務，且查無被
    告在職之情形後，方以各種理由辯稱其仍有為證人潘薏慧處
    理事務、天主教台北宣教處是其自己成立的、其所稱職銜沒
    有受雇之情形云云，則被告所述是否屬實，已顯然有疑。況
    被告固辯稱其所稱之職銜都有工作紀錄、其有向天主教臺北
    公署詢問過滅化儀式，該公署有教友說要買耗材要2萬元云
    云，但又拒不提供任何物證及資料，顯難認其所述為真實。
　㈤再查，本案合約上「張曉希」之簽名雖經被告否認為其所簽
    ，但經本院送筆跡鑑定，鑑定結果為本案合約上「教會指定
    講師」欄所簽之「張曉希」與被告之簽名筆跡特徵相同，研
    判應為同一人所書等情，有法務部調查局文書暨指紋鑑識實
    驗室鑑定書在卷可證（見本院卷一第121至125頁），足認本
    案合約確係由被告簽名於「教會指定講師」欄，被告所辯顯
    非事實。被告既確有向證人潘薏慧以天主教台北宣教處要招
    募宣教士為由而要求證人潘薏慧繳交9萬元之保證金，其亦
    有以LINE傳送「宣教士培訓合約」檔案予證人潘薏慧，證人
    潘薏慧所提出的本案合約原本也經由被告簽名，則證人潘薏
    慧所證稱：本案合約是被告所交付等情，足認為真。被告臨
    訟空言否認本案合約為其所交付，連自己之親筆簽名亦否認
    之，其所辯已無可採；被告復未提出任何事證供偵查機關及
    法院調查本案合約所載之「天主教台北宣教處」是否確實存
    在，且天主教會台北教區已否認本案合約為該機構所擬定，
    合約上「洪山川」之印文亦非本人所為或授權蓋用，前已敘
    明，則本案合約及「洪山川」之印文均係由被告所偽造，堪
    可認定。
　㈥綜據上情，被告有如犯罪事實欄所示之詐欺取財與行使偽造
    私文書犯行，事證明確，應依法論科。
二、論罪科刑
  ㈠核被告就附表二編號1至編號3所為，均係犯刑法第339條第1
    項詐欺取財罪，就附表二編號4（即犯罪事實欄一、㈡所示犯
    行）所為，係犯刑法第339條第3項、第1項之詐欺取財未遂
    罪及同法第216條、第210條之行使偽造私文書罪。被告已對
    告訴人潘薏慧佯稱招募宣教士等情且交付本案合約，因告訴
    人潘薏慧察覺有異而未依被告指示交付保證金9萬元，應認
    被告已著手於詐欺取財行為，犯罪係屬未遂，依刑法第25條
    第2項之規定，按既遂犯之刑度減輕之。被告偽造私文書時
    以其利用不詳店名刻印業者偽刻印章而偽造印文之行為，係
    偽造私文書之階段行為，不另論罪，而其偽造私文書之低度
    行為，應為行使偽造私文書之高度行為所吸收，亦不另論罪
    。被告製作不實之本案合約並持之交付予證人潘薏慧而行使
    之，目的係為向證人潘薏慧詐得款項，係以一行為同時構成
    前開2罪，為一行為觸犯數罪名之想像競合犯，應從一重之
    行使偽造私文書罪處斷。被告就附表二編號1至4所示各犯行
    ，犯意各別、行為互殊，應予分論併罰。
  ㈡爰以行為人之責任為基礎，審酌被告正值青壯，竟不思以正
    途賺取錢財，利用告訴人潘薏慧對其之信任，屢次以為告訴
    人驅魔淨化為幌，使告訴人不疑有他而交付金錢，甚而再進
    一步以偽造之宣教士培訓合約書誘騙告訴人交付金額不小之
    保證金，其行為實不可取；犯後復以各種理由空言否認犯行
    ，拒不退款給告訴人，並辯稱告訴人誣陷自己云云，可見被
    告並無悔意。兼衡被告並無前案紀錄，及其學歷為碩士畢業
    ，於警詢時自稱職業為算命師、家庭經濟狀況為小康（見偵
    卷第15頁）等一切情狀，就其所犯分別量處如附表二「罪名
    與宣告刑」欄所示之刑暨諭知易科罰金之折算標準，並參酌
    被告犯罪對法益侵害之加重效應、各罪宣告刑總合上限、各
    刑中最長期者，並考量其未來復歸社會之可能性，定其應執
    行之刑暨諭知易科罰金之折算標準。
三、沒收
  ㈠被告因本案犯行所得共9,4000元（計算式：2萬元＋2萬元＋54,
    000元＝94,000元），應依刑法第38條之1第1項前段宣告沒收
    ，於全部或一部不能沒收或不宜執行沒收時，依同條第3項
    規定追徵其價額。
　㈡按偽造之印章、印文或署押，不問屬於犯人與否，沒收之，
    刑法第219條定有明文。被告偽造「洪山川」之印章並蓋在
    本案合約上，無證據可認該印章業已滅失，故此偽造之「洪
    山川」印章、印文各1枚均應依前開規定宣告沒收。
  ㈢至於被告偽造之本案合約，業經被告交付予告訴人潘薏慧，
    並非被告所有，爰不予宣告沒收。
據上論斷，應依刑事訴訟法第299條第1項前段，判決如主文。
本案經檢察官羅嘉薇提起公訴，檢察官楊舒雯、葉惠燕、林婉儀
到庭執行職務。 
中　　華　　民　　國　　111 　年　　6 　　月　　2 　　日
　　　　　　　　　刑事第十二庭  審判長法  官  李英豪
                                      法  官  陳冠中
                                      法  官  卓育璇
上正本證明與原本無異。 
如不服本判決應於收受送達後20日內向本院提出上訴書狀，並應
敘述具體理由；其未敘述上訴理由者，應於上訴期間屆滿後20日
內向本院補提理由書（均須按他造當事人之人數附繕本）「切勿
逕送上級法院」。告訴人或被害人如對於本判決不服者，應具備
理由請求檢察官上訴，其上訴期間之計算係以檢察官收受判決正
本之日期為準。 因疫情而遲誤不變期間，得向法院聲請回復原
狀。
　　　　　　　　　　　　　　　　      書記官　鄭淑丰
中　　華　　民　　國　　111 　年　　6 　　月　　2 　　日
附表一（內容同偵卷第45頁右邊照片）
【講師的教會職銜】 2015：柬埔寨高棉語專門傳教人員 2015：天主教國際佈道師 2016：洛杉磯天主教總教區希伯來文顧問 2016：肯亞斯瓦希里語專門傳教人員 2017：天主教國際教理講師 2017：以色列猶太教榮譽親善大使 2018：天主教特級教理顧問 2018：天主教國際交流大使 2019：天主教驅魔指導員 2019：以色列國家博物館阿拉姆文翻譯顧問 

附表二　
編號 時間 詐騙方法 付款方式 詐得金額 (新臺幣) 罪名與宣告刑  1 109年1月13日 張曉希佯稱潘薏慧家中的十字架有惡魔的手臂靈，其可以拿到台北公署請台北主教做滅化儀式，公署會酌收儀式工本費新臺幣2萬元，因為要消耗很多材料云云。 潘薏慧於109年1月14日，在臺北市○○區○○○路0段00號6樓其住處附近之超商轉帳至張曉希使用之彰化銀行00000000000000號帳戶。 2萬元 張曉希犯詐欺取財罪，處有期徒刑肆月，如易科罰金，以新臺幣壹仟元折算壹日。  2 109年2月28日 張曉希佯稱潘薏慧的聖經附有青少年靈，要拿到洛杉磯公署供奉，教堂要收美金700元之供奉費云云。 潘薏慧於109年3月2日，在其上址住處交付現金予張曉希。 2萬元 張曉希犯詐欺取財罪，處有期徒刑肆月，如易科罰金，以新臺幣壹仟元折算壹日。  3 109年3月9日 張曉希佯稱潘薏慧之配偶的筆記本是破財魔，可以在臺北的教堂墓園做封印儀式，教堂墓園要收新臺幣54,000元云云。 潘薏慧分別於109年3月10日、3月12日，在其上址住處之超商轉帳至張曉希使用之上開彰化銀行帳戶。 3萬元、 24,000元 張曉希犯詐欺取財罪，處有期徒刑陸月，如易科罰金，以新臺幣壹仟元折算壹日。 4 109年3月18日前不詳時間及109年3月18日 張曉希先於109年3月18日前不詳時間，在不詳地點，以其虛構之「天主教台北宣教處」名義製作不實之宣教士培訓合約，並在簽名頁之「中華民國台北教區總主教」欄位，蓋用其於不詳時地利用不詳店名刻印業者偽刻之總主教「洪山川」印章，而偽造「洪山川」之印文，偽造完成上開合約。再於109年3月18日向潘薏慧佯稱：天主教台北宣教處要招募新的宣教士，須先繳9萬元作為保證金云云，並提出上開偽造之合約予潘薏慧而行使之。惟潘薏慧嗣後查證得知上開合約為虛假而未付款。 （未付款） 無 張曉希犯行使偽造私文書罪，處有期徒刑陸月，如易科罰金，以新臺幣壹仟元折算壹日。 

附錄本案論罪科刑法條全文
中華民國刑法
第210條
偽造、變造私文書，足以生損害於公眾或他人者，處五年以下有
期徒刑。
第216條
行使第二百一十條至第二百一十五條之文書者，依偽造、變造文
書或登載不實事項或使登載不實事項之規定處斷。
第339條
意圖為自己或第三人不法之所有，以詐術使人將本人或第三人之
物交付者，處五年以下有期徒刑、拘役或科或併科五十萬元以下
罰金。
以前項方法得財產上不法之利益或使第三人得之者，亦同。
前二項之未遂犯罰之。